臺灣板橋地方法院刑事判決             100年度訴字第1077號
公  訴  人  臺灣板橋地方法院檢察署檢察官
被      告  黃詠楫
上列被告因違反毒品危害防治條例案件，經檢察官提起公訴（
100 年度毒偵字第1836號），本院判決如下：
    主  文
黃詠楫施用第一級毒品，處有期徒刑捌月。
    事  實
一、黃詠楫前因施用毒品案件，經本院以98年度毒聲字第688 號
    裁定令入勒戒處所觀察、勒戒後，認無繼續施用毒品傾向，
    於民國98年7 月15日釋放出所，並經臺灣板橋地方法院檢察
    署檢察官以98年度毒偵字第3450號為不起訴處分確定。詎仍
    不知戒除毒癮，基於施用第一級毒品海洛因之犯意，於100
    年1 月5 日凌晨2 時15分許為警採集尿液前回溯26小時內之
    某時，在不詳地點，施用第一級毒品海洛因1 次。嗣因其為
    列管之毒品調驗人口，經警通知其於100 年1 月5 日凌晨2
    時15分許到場採尿結果，呈鴉片類陽性反應，始查悉上情。
二、案經新北市政府警察局三重分局移送臺灣板橋地方法院檢察
    署檢察官偵查起訴。
    理  由
一、按被告以外之人於審判外之言詞或書面陳述，除法律有規定
    者外，不得作為證據，刑事訴訟法第159 條第1 項定有明文
    ；又被告以外之人於審判外之陳述，雖不符前4 條之規定，
    而經當事人於審判程序同意作為證據，法院審酌該言詞陳述
    或書面陳述作成時之情況，認為適當者，亦得為證據，同法
    第159 條之5 第1 項規定甚明。經查：本件被告及檢察官於
    本院審理時，對於本判決以下所引證據之證據能力均表示不
    爭執（本院卷第78頁），復未於言詞辯論終結前，對前開證
    據之證據能力提出異議，本院審酌前揭證據作成之情況，亦
    無違法或不當之處，揆諸前揭規定，上開證據自均有證據能
    力無疑，合先敘明。
二、訊據被告於本院審理中矢口否認涉有上開施用第一級毒品之
    犯行，辯稱：我因為本身在作少爺，因為之前有毒品的前科
    ，酒店常常會有臨檢，店家知道我是毒品管制人口的話，我
    就會沒有工作，所以我會自己定期去派出所驗尿，我沒有施
    用毒品云云。經查：被告因係毒品調驗人口，經警通知其於
    100 年1 月5 日凌晨2 時15分許，在新北市政府警察局三重
    分局厚德派出所接受採尿，其尿液檢體經送台灣檢驗科技股
    份有限公司以酵素免疫分析法（EIA ）初驗及以氣相層析質
    譜儀法（GC/MS ）複驗結果，呈嗎啡陽性反應，有該公司10
    0 年1 月26日出具之編號UL/2011/00000000號濫用藥物檢驗
    報告、應受尿液檢驗人尿液檢體採集送驗紀錄表各1 紙在卷
    可稽（100 年度毒偵字第1836號卷第4 、5 頁），又被告於
    本院準備程序中坦承上開尿液檢體係其親自排放尿液入瓶封
    緘（本院卷第63頁反面），且經本院依被告聲請將扣案之尿
    液檢體（編號Ｚ000000000000 號）送請法務部調查局鑑定是
    否與被告於100 年8 月26日庭訊後採集之尿液檢驗之DNA 型
    別相符，經該局函覆稱：「送驗編號Ｚ000000000000 號尿液
    及黃詠楫（100.8.26採集）尿液其檢出之粒線體DNA 序列均
    相同，研判該尿液很有可能（機率99.70 ％以上）來自黃詠
    楫或其同母系血緣關係之人。」，有該局100 年10月31日調
    科肆字第10000550090 號DNA 鑑識實驗室鑑定書1 份（本院
    卷第86至88頁）在卷可參，足認並無誤採被告尿液送驗或遭
    污染之可能，復以本案上開濫用藥物檢驗報告之確認檢驗係
    以氣相層析質譜儀分析方法進行檢驗，為目前公認較為精細
    之檢驗方式，一般尚不致產生海洛因等藥物之偽陽性反應，
    且就檢驗之檢體而言，係以分析物是否存在為準，分析結果
    等於或高於最低可檢濃度時，即稱之為陽性，是被告上開尿
    液檢體之確認檢驗結果，檢出濃度為嗎啡：608ng/ml、可待
    因：未檢出，高於該確認結果報告之最低可檢濃度，且嗎啡
    濃度遠高於可待因之濃度，揆諸上揭說明，堪信被告上開尿
    液檢體中之海洛因代謝物嗎啡確呈陽性反應，要屬無疑。按
    海洛因經注射或吸入人體後，約80％於24小時內自尿中排出
    ，一般而言，尿液中能否驗出嗎啡陽性反應與其投與量、投
    與途徑、採尿時間、個人體質及檢測方法之靈敏度有關，國
    外曾有文獻報導注射6 毫克之海洛因鹽酸鹽，其代謝物嗎啡
    之平均可檢出時限約為26小時，業經行政院衛生署藥物食品
    檢驗局於81年9 月8 日以藥檢壹字第8114885 號函述綦詳，
    此為本院職務上已知悉之事項。準此，被告空言否認犯行，
    辯稱並未施用毒品云云，殊無足採，其所排放之上開尿液檢
    體經送驗結果既呈嗎啡陽性反應，堪認被告至少應有於上開
    採尿前回溯26小時內之某時施用第一級毒品海洛因1 次之事
    實無訛。再查被告曾因施用毒品案件，經本院裁定送觀察、
    勒戒後，認無繼續施用毒品傾向，於98年7 月15日釋放出所
    ，並經臺灣板橋地方法院檢察署檢察官以98年度毒偵字第34
    50號為不起訴處分確定等情，有臺灣高等法院被告前案紀錄
    表1 份存卷可查，其於上開觀察、勒戒執行完畢釋放後5 年
    內再犯本案施用毒品，自應依法逕予追訴處罰。綜上所陳，
    本案事證明確，被告上開犯行洵堪認定，自應依法論科。
三、查海洛因係毒品危害防制條例第2 條第2 項第1 款所稱之第
    一級毒品。核被告施用第一級毒品海洛因之行為，係犯同條
    例第10條第1 項之施用第一級毒品罪。其施用第一級毒品前
    ，持有第一級毒品之低度行為，為施用之高度行為所吸收，
    不另論罪。爰審酌被告前因施用毒品，獲得不起訴處分之寬
    典，仍無法戒絕毒癮，再次漠視法令禁制而犯本罪，惟其施
    用毒品所生危害，實以自戕身心健康為主，對於他人生命、
    身體、財產等法益，尚無明顯而重大之實害，並兼衡其犯後
    態度等一切情狀，量處如主文所示之刑，以示懲儆。
據上論斷，應依刑事訴訟法第299 條第1 項前段，毒品危害防制
條例第10條第1 項，判決如主文。
本案經檢察官王乙軒到庭執行職務。
中    華    民    國   100    年    12    月    16    日
                  刑事第九庭    審判長法  官  王士珮
                                      法  官  李俊彥
                                      法  官  張誌洋
以上正本證明與原本無異
如不服本判決應於送達後10日內向本院提出上訴狀
                                      書記官  張桐嘉
中    華    民    國   100    年    12    月    16    日
附錄本案論罪科刑法條全文：
毒品危害防制條例第10條
施用第一級毒品者，處 6 月以上 5 年以下有期徒刑。
施用第二級毒品者，處 3 年以下有期徒刑。